臺灣板橋地方法院刑事判決　　　　　　　96年度訴字第3190號
公　訴　人　臺灣板橋地方法院檢察署檢察官
被　　　告　甲○○
上列被告因毒品危害防制條例案件，經檢察官提起公訴（96年度
毒偵字第6252號），本院訊問被告為有罪陳述後，改依簡式審判
程序審理，並判決如下：
    主  文
甲○○施用第一級毒品，累犯，處有期徒刑拾月。
    事  實
一、甲○○前於民國88年間因施用毒品案件，經本院以88年度毒
    聲字第2074號裁定送觀察、勒戒後，認有繼續施用毒品之傾
    向，再經本院以88年度毒聲字第2462號裁定令入戒治處所施
    以強制戒治，嗣經本院以88年度毒聲字第6018號裁定停止戒
    治，所餘戒治期間付保護管束，至89年4 月15日期滿視為執
    行完畢，並由臺灣板橋地方法院檢察署檢察官以90年度戒毒
    偵字第636 號為不起訴處分確定。嗣於91年間因竊盜案件，
    經臺灣台中地方法院以92年度中簡字第141 號判處有期徒刑
    3 月，於92年4 月10日確定；復於92年間因施用毒品案件，
    經臺灣臺中地方法院以92年度訴字第974 號判決判處有期徒
    刑8 月，於92年5 月19日確定，嗣經同院以92年度聲字第21
    41號裁定應執行有期徒刑10月確定，並於93年11月4 日縮刑
    期滿執行完畢。再於94年間因竊盜案件，經本院以94年度簡
    字第5023號判處有期徒刑4 月，於94年12月12日確定，並於
    94年12月28日易科罰金執行完畢（以上構成累犯）。另於95
    年間復因施用毒品案件，經本院以96年度訴字第6 號判處應
    執行有期徒刑10月，於96年3 月8 日確定，嗣經本院以96年
    度聲減字第1749號裁定減為有期徒刑5 月，於96年7 月17日
    易科罰金執行完畢（此部分不構成累犯）。
二、詎甲○○仍不知悛悔，明知海洛因係毒品危害防制條例第2
    條第2 項第1 款所定之第一級毒品，依法不得施用、持有，
    竟於上開強制戒治執行完畢後，基於施用第一級毒品海洛因
    之犯意，於96年5 月15日晚間21時許回溯26小時內之某時，
    在其台北縣三重市○○街77號住處，以針筒注射之方式施用
    海洛因一次。嗣於同年月15日晚間20時50分許，在台北縣三
    重市○○街519 號前，因另案通緝為警逮捕，經警於該日晚
    間21時許採驗尿液送驗結果，呈嗎啡陽性反應而悉上情。
三、案經台北縣政府警察局三重分局報告臺灣板橋地方法院檢察
    署檢察官偵查起訴。
    理  由
一、訊據被告甲○○於本院審理中，對上揭事實已坦承不諱，此
    外，被告經警於96年5 月15日21時許採尿送驗結果（檢體編
    號：0000000000號），呈嗎啡陽性反應，有姓名代碼對照表
    、台灣檢驗科技股份有限公司濫用藥物尿液檢驗報告各1 件
    在卷可查（見96年毒偵字第6252號卷第7 、8 頁）。足見被
    告所為自白與事實相符，而得採為認定之依據。次查，被告
    於88年間因施用毒品案件，經本院以88年度毒聲字第2074號
    裁定送觀察、勒戒後，認有繼續施用毒品之傾向，再經本院
    以88年度毒聲字第2462號裁定令入戒治處所施以強制戒治，
    嗣經本院以88年度毒聲字第6018號裁定停止戒治，所餘戒治
    期間付保護管束，至89年4 月15日期滿視為執行完畢；復於
    92年間因施用毒品案件，經臺灣臺中地方法院以92年度訴字
    第974 號判決判處有期徒刑8 月，於92年5 月19日確定；另
    於95年間復因施用毒品案件，經本院以96年度訴字第6 號判
    處應執行有期徒刑10月，於96年3 月8 日確定等情，有台灣
    高等法院被告前案紀錄表及刑案查註紀錄表各1 件在卷可稽
    。依最高法院95年度台非字第65號、95年度台非字第141 號
    等判決見解所認，毒品危害防制條例第20條第3 項所謂「五
    年後再犯」，解釋上應僅限於施用第一級、第二級毒品者，
    於觀察、勒戒或強制戒治執行完畢釋放後五年內，均未再為
    任何施用第一級、第二級毒品之犯行者，始足當之；倘五年
    內曾經再犯，經依法追訴處罰，縱其第三次（或第三次以上
    ）再度施用毒品之時間，在初犯受觀察、勒戒或強制戒治執
    行完畢釋放五年以後，仍與「五年後再犯」之情形有別，且
    因已於「五年內再犯」，顯見其再犯率甚高，原實施觀察、
    勒戒或強制戒治，已無法收其實效，即應由檢察官逕行依法
    追訴。從而，被告於上開強制戒治執行完畢後，三犯本件施
    用毒品犯行，事證明確，犯行堪以認定。
二、按海洛因屬毒品危害防制條例第2 條第2 項第1 款所列之第
    一級毒品，核被告甲○○所為，係犯毒品危害防制條例第10
    條第1 項之施用第一級毒品罪。其持有海洛因之低度行為，
    為施用之高度行為所吸收，不另論罪。再被告於94年間因竊
    盜案件，經本院以94年度簡字第5023號判處有期徒刑4 月，
    於94年12月12日確定，並於94年12月28日易科罰金執行完畢
    乙節，亦有上開前案紀錄表在卷為憑。被告於上開有期徒刑
    執行完畢後，5 年內再犯本件有期徒刑以上之罪，為累犯，
    應依刑法第47條第1 項之規定加重其刑。本院審酌被告前已
    有數次施用毒品紀錄，且經本院判處有期徒刑在案，竟又為
    本件施用毒品犯行，顯見其未知戒除毒癮，意志力薄弱，並
    考量施用毒品乃自戕行為，所生危害非鉅，暨被告曾於96年
    1 月8 日參加美沙冬替代療法治療計畫，有台北市立聯合醫
    院昆明院區診斷證明書1 件在卷可查，且坦承施用毒品犯行
    之犯後態度等一切情狀，量處如主文所示之刑。
三、末按「除被告所犯為死刑、無期徒刑、最輕本刑為三年以上
    有期徒刑之罪或高等法院管轄第一審案件者外，於前條第一
    項程序進行中，被告先就被訴事實為有罪之陳述時，審判長
    得告知被告簡式審判程序之旨，並聽取當事人、代理人、辯
    護人及輔佐人之意見後，裁定進行簡式審判程序」，刑事訴
    訟法第273 條之1 第1 項定有明文。查本件被告涉犯之毒品
    危害防制條例第10條第1 項之施用毒品罪，法定本刑並非最
    輕本刑為3 年以上有期徒刑之罪，且被告於本院準備程序期
    日中已就被訴事實為有罪之陳述，經告知被告簡式審判程序
    之旨後，被告及公訴人對於本件改依簡式審判程序審理亦均
    表示無意見，是本院即依前揭刑事訴訟法規定，裁定本件進
    行簡式審判程序，附此敘明。
據上論斷，應依刑事訴訟法第273 條之1 第1 項、第299 條第1
項前段，毒品危害防制條例第10條第1 項，刑法第11條前段、第
47條第1 項，判決如主文。
本案經檢察官馬凱蕙到庭執行職務。
中　　華　　民　　國　　96　　年　　11　　月　　9 　　日
                  刑事第十四庭  法　官  汪怡君
上列正本證明與原本無異。
如不服本判決，應於送達後十日內敘明上訴理由，向本院提出上
訴狀。
                                書記官  李郁禎
中　　華　　民　　國　　96　　年　　11　　月　　9 　　日
附錄本案論罪科刑法條全文：
毒品危害防制條例第10條
施用第一級毒品者，處六月以上五年以下有期徒刑。
施用第二級毒品者，處三年以下有期徒刑。
